Cargar ficheiro de funcions

```{r}
source("taboas2023.r")
```

Colección de funcións para elaborar táboas e incluilas en ficheiros Rmd. 

Están feitas antes do último boom de paquetes para facer táboas, por que non me daba convencido ningún. Ao final traballei co paqiete `tables`, por que me permite tunear o resultado con facilidade.

### taboa(X,nome)

Fai unha táboa a partir dun vector numérico.

- X: vector numérico
- nome: nome para a columna de valores

```{r}
set.seed(123)
vector=rbinom(40,4,0.7)
texto="valores"
ola=taboa(vector,texto)
ola
pander(ola)
```


### taboa.intervalos=function(X,B)

Fai unha táboa agrupada en intervalos a partir dun vector numérico dunha variable continua.

- X: vector numérico. Variable continua, ainda que non é obrigatorio
- B: vector cos extremos do intervalo.

```{r}
set.seed(123)
vector=rnorm(40,4,0.7)
texto="valores"
cortes=seq(25,55,5)/10
ola=taboa.intervalos(vector,cortes)
ola
pander(ola)
```

### taboa_frecuencias=function(X,nomes)

Fai unha táboa con diferentes columnas de frecuencias.

- X: táboa con formato de data.frame. Ou sexa, a 1ª columna valores e os demais frecuencias
- nomes: vector cos nomes de columnas, definitivos, preparados para latex

Un exemplo, coas catro frecuencias

```{r}
set.seed(321)
tba=as.data.frame(table(rbinom(60,4,0.4)))# creacion da taboa orixinal
tba$Freq2=tba$Freq/sum(tba$Freq)#engadir frecuencias relativas
tba$Freq3=cumsum(tba$Freq)#frecuencias acumuladas
tba$Freq4=cumsum(tba$Freq2)#frecuencias acumuladas relativas
pander(taboa_frecuencias(tba,c("Valores","$n_i$","$f_i$","$N_i$","$F_i$")))
```

Un exemplo con cualitativa nominal, e polo tanto dúas frecuencias

```{r}
set.seed(234)
sitios=round(runif(20,2,5))
casos=length(unique(sitios))
sitios=factor(sitios,labels = c("Noia","Muros","Cee","Boiro","Outes","Dumbría")[1:casos])
sitios=as.character(sitios)
tba=as.data.frame(table(sitios))
tba$Freq2=tba$Freq/sum(tba$Freq)
pander(taboa_frecuencias(tba,c("Valores","$n_i$","$f_i$")))
```

Un exemplo creando directamente a taboa/data.frame, e metendo intervalos

```{r}
valores=c("0-20","20-40","40-60","60-80","80-100")
frecuencias=c(46,1,2,0,1)
tba=data.frame(valores,frecuencias)
pander(taboa_frecuencias(tba,c("$L_{i-1}-L_{i}$","$n_i$")))
```
